【裁判字號】    95,交聲,113
【裁判日期】    950310
【裁判案由】    聲明異議
【裁判全文】
臺灣臺中地方法院交通事件裁定         95年度交聲字第113號
原處分機關  交通部公路總局台中區監理所台中市監理站
異  議  人
即受處分人  甲○○
上列異議人即受處分人因違反道路交通管理處罰條例案件，對於
交通部公路總局台中區監理所台中市監理站民國九十五年一月四
日所為之裁決（裁監稽違字第裁61-A5J004213、裁61-A5I304884
、裁61-AEU040310、裁61-AEB533892、裁61-AEB534633號違反道
路交通管理事件裁決書），聲明異議，本院裁定如下：
    主    文
異議駁回。
    理    由
一、本件原處分機關係以：異議人即受處分人甲○○（下稱受處
    分人）分別於民國九十四年十一月十七日十六時九分許、同
    年月十九日十五時三十分許、同年月二十四日九時五十分許
    、同年月三十日十八時三十二分許，同年十二月二日十六時
    三十八分許，駕駛車牌號碼FV-391號營業一般大客車，在台
    北市○○路○段處，為台北市政府警察局大同分局舉發五件
    違反道路交通管理事件（在設有禁止臨時停車標線處所臨時
    停車之違規），違規單通知聯由警方完成交付，受處分人提
    出申訴，業經舉發單位函復，原處分機關於九十五年一月四
    日，製開裁監稽違字第裁61-A5J004213、裁61-A5I304884、
    裁61-A EU040310、裁61-AEB533892、裁61-AEB534633號裁
    決書，分別依道路交通管理處罰條例第五十五條第一項第三
    款規定裁處罰鍰等語。
二、異議意旨則以：受處分人雖於上開時間駕駛FV-391號營業一
    般大客車，行經台北市○○路○段處，為台北市政府警察局
    大同分局舉發違反道路交通管理事件通知單告發「在設有禁
    止臨時停車標線處所臨時停車」，違反道路交通管理處罰條
    例第五十五條第一項第三款之規定，惟受處分人係和欣汽車
    客運股份有限公司駕駛員，為警舉發時駕駛該公司營業班車
    ，依公路主管機關核定路線及站牌處停靠搭載旅客，並未違
    反汽車運輸業管理規則，為此提出異議等語。
三、按設有禁止臨時停車標誌、標線處所不得臨時停車；汽車駕
    駛人，在設有禁止臨時停車標誌、標線處所臨時停車者，處
    新台幣三百元以上六百元以下罰鍰，道路交通安全規則第一
    百十一條第一項第三款及道路交通管理處罰條例第五十五條
    第一項第三款分別定有明文。又公路汽車客運業營運班車在
    市區○○路線及設站地點，應依下列原則辦理：（一）其行
    經市區○○路線及設站地點，基於維護當地交通秩序之需要
    ，應與當地政府協議定之。（二）市區○○路線，以能便捷
    直接到達業者在該市區所設之車站為原則。（三）市區設站
    ，其間隔不得少於五百公尺。（四）經同意之營運路線及設
    站地點，當地政府如因實際需要得予調整變更，並應函請該
    管公路主管機關辦理。前項各款，如發生爭議，報請上級機
    關核定之；另台灣省轄內公路汽車客運業之營運管理及處罰
    ，由交通部委任交通部公路總局辦理；直轄市○○○路汽車
    客運業之營運管理及處罰，由交通部委辦直轄市政府辦理，
    汽車運輸業管理規則第三十七條、第一百三十九條之一亦定
    有明定。
四、經查本件受處分人駕駛車牌號碼FV-391號營業一般大客車，
    於上開時間、地點，因在設有禁止臨時停車標線處所臨時停
    車，為警當場舉發移送裁決之事實，有台北市政府警察局舉
    發違反道路交通管理事件通知單及原處分機關違反道路交通
    管理事件裁決書在卷可稽，且為受處分人所不爭執。又和欣
    客運股份有限公司原台北市承德站，業經台北市政府交通局
    於九十三年十一月二十二日，以北市交二字第０九三三五五
    二五四０一號，公告為台北車站週邊國道客運及遊路客運路
    線設置管制區；台北市政府交通局為配合國道客運台北總站
    啟用，依照公路法第七十九條及汽車運輸業管理規則第三十
    七條至第三十九條，對於和欣客運股份有限公司營業班車在
    市區○○路線及設站地點所為之調整變更，已於九十四年八
    月二日，以北市交二字第０九四三三二三六五００號函，徵
    詢主管機關交通部公路總局同意，交通部公路總局於九十四
    年八月十九日，以路監運字第０九四００三五九八二號函示
    依汽車運輸業管理規則第三十七條第一項第四款之規定同意
    辦理，復經交通部於九十四年九月七日，以交路字第０九四
    ００四八０七一號函示同意在案。而台北市政府交通局原自
    九十四年八月十六日起撤銷台北市○○路○段五八號前和欣
    客運股份有限公司承德站之設站許可，因和欣客運股份有限
    公司於九十四年八月十五日申請暫緩撤站，經台北市政府交
    通局給予三個月緩衝期，期滿日為九十四年十一月十六日，
    該局並於九十四年十一月十一日勘定和欣客運股份有限公司
    及阿羅哈汽車客運股份有限公司原設承德路一段五二號至五
    八號間之公車停靠區塗銷及劃設禁止臨時停車紅線事宜，台
    北市政府交通管制工程處亦於九十四年十一月十五日晚間塗
    銷前述站位之公車停靠區標線，劃設禁止臨時停車紅線等情
    ，復有台北市政府交通局九十五年二月十四日北市交二字第
    ０九五三０七四九八００號函、九十五年二月二十三日北市
    交二字第０九五三０八一二七００號函附該局九十三年十一
    月二十二日北市交二字第０九三三五五二五四００、０九三
    三五五二五四０一號函、九十四年八月二日北市交二字第０
    九四三三二三六五００號函、九十四年八月二十五日北市交
    二字第０九四三三七八九四００號函、九十四年九月十六日
    北市交二字第０九四三四一二七八００號函、九十四年十一
    月十四日北市交二字第０九四三五０四一四００號函及會勘
    紀錄、照片，暨交通部公路總局九十四年八月十九日陸監運
    字第０九四００三五九八二號函、交通部九十四年九月七日
    交路字第０九四００四八０七一號函、和欣客運股份有限公
    司九十四年八月十五日和欣字第０九四００一四五號函、台
    北市政府警察局大同分局九十五年二月十七日北市警同分交
    字第０九五三０八七四七００號函附台北市○○路○段五四
    、五六號路況照片、現場圖（設有禁止臨時停車紅線標線）
    足憑。和欣客運股份有限公司位於台北市○○路○段五八號
    前設站之許可，既經台北市政府交通局依上開規定，自九十
    四年十一月十六日起撤銷，並於該地點劃設紅線禁止臨時停
    車之標線，和欣客運股份有限公司之營業大客車駕駛人即不
    得在該設有禁止臨時停車紅線之地點臨時停車供上、下客，
    乃受處分人仍駕駛FV-391號營業大客車於上開時間、地點違
    規臨時停車，其違反道路交通管理處罰條例第五十五條第一
    項第三款之規定甚為明確，原處分機關援引該規定裁決罰鍰
    並無不當，受處分人之聲明異議為無理由，應予駁回。
五、據上論斷，應依道路交通管理處罰條例第八十七條第二項，
    道路交通案件處理辦法第十九條，裁定如主文。
中    華    民    國    95    年    3    月    10     日
                  刑事第八庭    法  官  鍾堯航
上正本證明與原本無異。
如不服本裁定應於送達後五日內向本院提出抗告狀。
                                書記官  葉泰濃
中    華    民    國    95    年    3    月    10     日


司法院資訊處製作；財團法人民間司法改革基金會備份。
